【裁判字號】    97,上訴,859
【裁判日期】    970909
【裁判案由】    毒品危害防制條例
【裁判全文】
臺灣高等法院臺南分院刑事判決         97年度上訴字第859號
上  訴  人
即  被  告  甲○○
上列上訴人因毒品危害防制條例案件，不服臺灣雲林地方法院97
年度訴字第597號中華民國97年6月26日第一審判決（起訴案號：
臺灣雲林地方法院檢察署（97年度毒偵字第745號），提起上訴
，本院判決如下：
    主  文
上訴駁回。
    事  實
一、甲○○前因施用第一、二級毒品案件，經台灣雲林地方法院
    於民國（下同）94年12月9日，以94年度訴字第747號各判處
    有期徒刑10月、7月，應執行有期徒刑1年4月確定，甫於95
    年9 月12日縮短刑期執行完畢。詎其仍不知悛悔，復基於施
    用第一級毒品海洛因（下稱海洛因）之犯意，於97年3月4或
    5日下午4至5時許，在雲林縣斗南鎮○○路○○道一號斗南
    交流道方向，以將海洛因摻入香煙中點火吸食之方式，施用
    洛因1次。嗣於97年3月6日，另案解送臺灣雲林第二監獄執
    行，經於當日採尿送驗，檢出嗎啡陽性反應。
二、案經臺灣雲林第二監獄函送臺灣雲林地方法院檢察署檢察官
    偵查起訴。
    理      由
一、被告經通知未到庭，惟上開犯罪事實，業據被告甲○○於原
    審坦承不諱，其尿液經檢驗後，呈「嗎啡陽性」反應，此有
    代號與真實姓名對照表、詮昕科技股份有限公司97年3月21
    日00000000號濫用藥物尿液檢驗報告1紙附卷可稽，堪認其
    自白與事實相符。又其前有如犯罪事實欄所示之毒品前案紀
    錄等情，有臺灣高等法院被告前案紀錄表1份在卷可參。本
    件事證明確，被告於前開毒品前案紀錄執行完畢釋放後5年
    內，再犯本件毒品危害防制條例第10條施用第一級毒品之犯
    行，堪以認定。
二、(一)查海洛因屬毒品危害防制條例第2 條第2 項第1 款所列之
      第一級毒品，核被告甲○○所為，係犯毒品危害防制條例
      第10條第1 項之施用第一級毒品罪。
    (二)其持有第一級毒品進而施用，持有之低度行為為施用之高
      度行為所吸收，不另論罪。
    (三)又其前因施用第一、二級毒品案件，經台灣雲林地方法院
      於94年12月9日，以94年度訴字第747號各判處有期徒刑10
      月、7月，應執行有期徒刑1年4月確定，甫於95年9月12日
      縮短刑期執行完畢，有臺灣高等法院被告前案紀錄表1份
      附卷可憑，其於前開徒刑執行完畢後5年內，故意犯本件
      有期徒刑以上之罪，為累犯，應依法加重其刑。
三、原審因予適用毒品危害防制條例第10條第1項，刑法第11條
    前段、第47條第1項，並審酌被告有構成累犯之前科已如前
    述，仍不知戒絕毒品，復一再耽溺於戕身之物，並其犯後坦
    白承認，態度良好等犯罪之動機、目的、手段及所生之危險
    或損害等一切情狀，量處有期徒刑九月，本院核其認事用法
    俱無不合，量刑亦稱妥適，被告上訴意旨稱係因客人施用，
    其難以抗拒誘惑才再施用，並非故意再犯或用金錢購買云云
    ，否認犯罪，空言指摘原判決不當，為無理由，應予駁回。
四、被告經合法傳喚，無正當理由不到庭，不待其陳述逕行判決
    。
據上論結，應依刑事訴訟法第368條、第371條，判決如主文。
本案經檢察官趙中岳到庭執行職務。
中    華    民    國    97    年    9     月    9     日
                  刑事第五庭    審判長法  官  楊明章
                                      法  官  顏基典
                                      法  官  楊子莊
以上正本證明與原本無異。
如不服本判決，應於收受本判決後十日內向本院提出上訴書狀。
其未敘述上訴理由者並得於提起上訴後十日內向本院補提理由書
狀（均須按他造當事人之人數附繕本）「切勿逕送上級法院」。
                                      書記官  王全龍
中    華    民    國    97    年    9     月    9     日
附錄本案論罪科刑法條全文
毒品危害防制條例第10條第1項
施用第一級毒品者，處6月以上5年以下有期徒刑。


司法院資訊處製作；財團法人民間司法改革基金會備份。
